臺灣臺中地方法院刑事判決　　　　　　　96年度易字第3410號
公　訴　人　臺灣臺中地方法院檢察署檢察官
被　　　告　乙○○
　　　　　　　　　　國民
上列被告因竊盜案件，經檢察官提起公訴（九十六年度偵字第三
一五八、三一七三、一二九三三號），因被告就被訴事實為有罪
之陳述，經本院告知簡式審判程序意旨，並聽取公訴人及被告之
意見後，裁定依簡式審判程序審理，茲判決如下：
    主    文
乙○○共同竊盜，處有期徒刑肆月，減為有期徒刑貳月；扣案如
附表編號６所示之物沒收。又結夥三人以上攜帶兇器竊盜，處有
期徒刑捌月，減為有期徒刑肆月；扣案如附表編號１至５所示之
物，均沒收。又共同攜帶兇器竊盜，處有期徒刑捌月。又攜帶兇
器竊盜，處有期徒刑柒月。應執行有期徒刑壹年陸月；扣案如附
表編號１至６所示之物，均沒收。
    犯罪事實
一、乙○○前曾於民國九十四年間因不能安全駕駛動力交通工具
 　 而駕駛案件，經本院以九十四年度中交簡字第八六六號判處
    拘役二十日，於九十四年五月九日確定在案，並於九十五年
    三月三十一日易科罰金執行完畢（本件未構成累犯）。詎仍
    不知警惕，猶先後為下列犯行：
  (一)乙○○與己○○（通緝中，伺到案後另行審結）共同基於意
    圖為自己不法所有之犯意聯絡，於九十六年一月十九日十五
    時許，在臺中縣龍井鄉○○○路路旁，以己○○所有之機車
    鑰匙一支，由乙○○插入庚○○之子賴昆亨所有而停放在該
　　處之車牌號碼ＫＹＫ－九八三號、引擎號碼四ＫＸ－二三六
　　二三三號之重型機車一部。得手後，乙○○與己○○二人旋
　　即離去現場。
　(二)乙○○、己○○與綽號「流浪」之成年男子張德芳（年籍詳
　　卷，現正由檢警追查中），共同基於意圖為自己不法所有之
　　犯意聯絡，結夥三人以上，於九十六年一月十九日十七時三
    十分許，由乙○○騎乘前揭所竊得之重型機車，己○○騎乘
    其機車搭載綽號「流浪」之成年男子張德芳，至臺中縣大肚
    鄉○○村○○路五號，並由乙○○與綽號「流浪」之成年男
    子張德芳共同攜帶客觀上足以傷害人之生命、身體而可供兇
    器使用之活動扳手、開口扳手、梅花扳手各一支、螺絲起子
    二支（起訴書誤載為一支）及棉質手套一個（活動扳手、開
    口扳手、梅花扳手各一支及螺絲起子二支係綽號「流浪」之
    成年男子張德芳所有，棉質手套一個為乙○○所有）進入位
    於該處之某廢棄工廠內，下手竊取戊○○所有、而由員工丁○○所管理之三個高壓電變電器內之銅質配件，己○○則負
    責在旁把風。嗣經員工丁○○發現後報警，警員與丁○○到
    場之際，己○○高喊「警察來了」，乙○○及綽號「流浪」
    之成年男子張德芳隨即逃離該處現場，己○○則為警當場查
    獲，並扣得上揭供犯罪所用之活動扳手、開口扳手、梅花扳
    手各一支、螺絲起子二支及棉質手套一個。嗣於同日十七時
    四十分許，在臺中縣大肚鄉○○村○○路四五巷口處，乙○○因騎乘前所揭竊得之重型機車而遭警方查獲。
　(三)乙○○與真實姓名年籍不詳、綽號「阿明」之成年男子，共
　　同基於意圖為自己不法所有之犯意聯絡，於九十六年四月二
　　十八日十時許，在臺中縣大雅鄉○○○路和平營區，以在現
　　場撿拾不知何人所有，客觀上具有危險性可供兇器使用之十
　　字型螺絲起子一支，竊取甲○○所管理之鋁製窗框數支。得
　　手後，乙○○與真實姓名年籍不詳、綽號「阿明」之成年男
　　子隨即將前開所竊得之鋁製窗框數支變賣，並得款朋分。
　(四)再於九十六年五月十二日十一時二十分許，乙○○復至臺中
　　縣大雅鄉○○○路和平營區，持其為前開犯罪事實欄一、(三)
  　所示之竊盜犯行時，所遺留於現場之同一螺絲起子，竊取甲○○所管理之鋁製窗框（共計二條，總重量約三公斤）。得
　　手後正欲離去之際，經警方當場查獲。
二、案經臺中縣警察局烏日分局報告交由臺中縣警察局移送臺灣
    臺中地方法院檢察署檢察官偵查起訴。
    理  　由
壹、程序及證據能力部分：
一、按除被告所犯為死刑、無期徒刑、最輕本刑為三年以上有期
　　徒刑之罪或高等法院管轄第一審案件者外，於前條第一項程
　　序進行中，被告先就被訴事實為有罪之陳述時，審判長得告
　　知被告簡式審判程序之旨，並聽取當事人、代理人、辯護人
　　及輔佐人之意見後，裁定進行簡式審判程序，刑事訴訟法第
　　二百七十三條之一第一項定有明文。本件被告乙○○所犯係
　　死刑、無期徒刑、最輕本刑為三年以上有期徒刑以外之罪，
　　其於準備程序中就被訴事實為有罪之陳述，經告知被告簡式
    審判程序之旨，並聽取公訴人及被告之意見後，本院合議庭
    認為適宜而裁定由受命法官獨任進行簡式審判程序，合先敘
    明。
二、按現行刑事訴訟法為保障被告之反對詰問權，排除具有虛偽
    危險性之傳聞證據，以求實體真實之發見，於該法第一百五
    十九條第一項明定被告以外之人於審判外之言詞或書面陳述
    ，除法律有規定者外，不得作為證據。又被告以外之人於審
    判外之陳述，雖不符前四條之規定（即刑事訴訟法第一百五
    十九條之一至同條之四），而經當事人於審判程序同意作為
    證據，法院審酌該言詞陳述或書面陳述作成時之情況，認為
    適當者，亦得為證據；當事人、代理人或辯護人於法院調查
    證據時，知有第一百五十九條第一項不得為證據之情形，而
    未於言詞辯論終結前聲明異議者，視為有前項之同意，刑事
    訴訟法第一百五十九條之五定有明文。本件檢察官、被告乙○○就本案卷內證據資料之證據能力均未有所爭執，且迄於
    言詞辯論終結前，均未主張有刑事訴訟法第一百五十九條第
    一項不得為證據之情形，是應認已同意卷內證據均得作為證
    據，且經本院審酌後，認無不適當之情形，應認本案調查之
    卷內證據均有證據能力，
貳、得心證之理由：
一、上揭犯罪事實，業據被告乙○○於本院準備程序及審理時坦
    承不諱，核與證人即被害人庚○○、丁○○、戊○○及甲○○於警詢中所指述失竊之情節相符，並有臺中縣警察局烏日
　　分局犁份派出所職務報告書一份、扣押筆錄、扣押物品目錄
　　表各三份、贓物認領保管單（被害人庚○○、甲○○業已領
　　回失竊財物）、現場圖各二份、車籍作業系統－查詢認可資
　　料一份及現場照片七幀在卷可稽，復有供本件犯罪所用之活
　  動扳手、開口扳手、梅花扳手各一支、螺絲起子二支、棉質
　　手套一個、機車鑰匙一支及十字型螺絲起子一支扣案可資佐
　　證，足見被告自白與事實相符，堪以採信。另被告乙○○固
    曾就犯罪事實(一)部分辯稱：伊雖係向己○○借鑰匙，但是沒
    有告訴己○○要拿鑰匙何用云云。惟其於本院審理中亦坦承
    ：當天伊與「流浪」去找己○○，要去偷竊，可是車不夠，
    剛好己○○的機車鑰匙在發動後還可以拔下來，所以己○○
    便將鑰匙借給伊，之後，己○○再帶伊去偷車的現場，而伊
    以鑰匙竊車時，己○○在旁邊，伊不知道己○○有沒有看到
    ，不過伊便用該鑰匙偷了一輛機車等語。是以該案發時之客
    觀情況已可推知被告己○○就該犯罪事實(一)之部分，係處於
    把風之角色無疑。從而，本件事證明確，被告乙○○之上揭
    犯行洵堪認定，應依法論科。
二、論罪科刑部分：
　(一)按刑法第三百二十一條第一項第三款之攜帶兇器竊盜罪，係
  　以行為人攜帶兇器竊盜為其加重條件，此所謂兇器，其種類
    並無限制，凡客觀上足對人之生命、身體、安全構成威脅，
    具有危險性之兇器均屬之，且祇須行竊時攜帶此種具有危險
    性之兇器為已足，並不以攜帶之初有行兇之意圖為必要（最
    高法院七十九年臺上字第五二五三號判例可資參照）。是活
　  動扳手、開口扳手、梅花扳手各一支、螺絲起子二支及十字
　　型螺絲起子一支均為金屬製成，持之朝人體敲、擊或刺、劃
    ，均足以對人之生命、身體、安全產生危害，均為兇器之一
　　種，故被告乙○○與同案被告己○○、共犯即綽號「流浪」
  　之成年男子張德芳、及真實姓名年籍不詳、綽號「阿明」之
　　成年男子間，分別共同為前開犯罪事實欄一、(二)、(三)所示之
　　竊盜犯行時，以及被告乙○○為前開犯罪事實欄一、(四)所示
　　之竊盜犯行時，所分別持用之活動扳手、開口扳手、梅花扳
　　手各一支、螺絲起子二支及十字型螺絲起子一支，在客觀上
　　均具有危險性，足以傷害人之身體甚明，顯均屬兇器無誤。
　　又刑法上所謂結夥三人以上係指有共同犯罪之故意，結為一
　　夥而言；而把風行為，在排除犯罪障礙，助成犯罪之實現，
　　在合同意思範圍內分擔犯罪行為之一部，即屬共同正犯而應
　　計入結夥之內（有最高法院七十二年度臺上字第三二０一號
　　判決意旨可參）。是同案被告己○○雖未親自實施前開犯罪
　　事實欄一、(一)及(二)之竊盜犯行，惟其在被告乙○○及該綽號
    「流浪」之成年男子張德芳下手行竊時，為之把風接應，顯
    有在與被告乙○○或與被告乙○○及該綽號「流浪」之成年
    男子張德芳之犯意聯絡範圍內，分擔犯罪行為之一部，自均
    屬共同正犯，合先敘明。
  (二)是核被告乙○○所為如前開犯罪事實欄一、(一)所示之竊盜犯
    行，係犯刑法第三百二十條第一項之竊盜罪；另被告乙○○
    所為如前開犯罪事實欄一、(二)所示之竊盜犯行，係犯刑法第
    三百二十一條第一項第四款、第三款之結夥三人以上攜帶兇
　　器竊盜罪；又被告乙○○所為如前開犯罪事實欄一、(三)、(四)
　　所示之竊盜犯行，均係犯刑法第三百二十一條第一項第三款
　　之攜帶兇器竊盜罪。被告乙○○與同案被告己○○間，就前
　　開犯罪事實欄一、(一)共同竊盜犯行；被告乙○○與同案被告
　　己○○、及綽號「流浪」之成年男子張德芳間，就前開犯罪
　　事實欄一、(二)共同加重竊盜犯行；被告乙○○與真實姓名年
　　籍不詳、綽號「阿明」之成年男子間，就前開犯罪事實欄一
　　、(三)共同加重竊盜犯行，各有犯意聯絡及行為分擔，均各為
　　共同正犯。被告乙○○所為前揭一次竊盜犯行及三次加重竊
　　盜犯行間，均犯意各別，行為互殊，應予分論併罰。爰審酌
　　被告乙○○因貪圖小利，多次竊盜他人所有之物，既缺乏對
  　他人財產權需予以尊重之觀念，同時產生社會安全秩序之危
　　害，行為自屬可議，惟考量被告犯罪動機、目的、攜帶兇器
　　竊盜之手段及犯後已坦承犯行，態度良好等一切情狀，就被
　　告乙○○前開一次竊盜犯行及三次加重竊盜犯行，分別量處
　  如主文所示之刑，並定其應執行之刑，以示懲儆。又被告乙○○所為如前開犯罪事實欄一、(一)、(二)所示之竊盜犯行，均
　　係於九十六年四月二十六日以前，合於中華民國九十六年罪
　　犯減刑條例所定減刑要件，均應依該條例第二條第一項第三
　　款規定，減其刑期二分之一，併予說明。
三、按共同正犯因相互間利用他人之行為，以遂行其犯意之實現
    ，本於責任共同之原則，有關沒收部分，對於共犯間供犯罪
    所用之物，自均應為沒收之諭知。本件扣案如附表編號１至
    ５所示之物，係共犯即綽號「流浪」之成年男子張德芳所有
    ；扣案如附表編號６所示之物，係同案被告己○○所有，且
　　均為供犯罪所用或犯罪預備之物，業據被告乙○○供承在卷
  　，爰均應依刑法第三十八條第一項第二款規定予以宣告沒收
　　。至扣案如附表編號７所示之十字型螺絲起子，被告乙○○
　  則供稱原即放置該廢棄工廠內，不知何人所有（見本院九十
    六年八月二十三日審理筆錄），復無其他證據足資證明係被
    告乙○○所有之物，自無從併予諭知沒收，附此敘明。
據上論斷，應依刑事訴訟法第二百七十三條之一第一項、第二百
九十九條第一項前段，刑法第二十八條、第三百二十條第一項、
第三百二十一條第一項第三款、第四款、第五十一條第五款、第
三十八條第一項第二款，刑法施行法第一條之一第一項、第二項
前段，中華民國九十六年罪犯減刑條例第二條第一項第三款、第
七條，判決如主文。
本案經檢察官丙○○到庭執行職務。
中　　華　　民　　國　　96　　年　　8 　　月　　30　　日
                  刑事第四庭  法  官  林學晴
上正本證明與原本無異。
如不服本判決，應於送達後十日內向本院提出上訴狀（須附繕
  ），上訴於臺灣高等法院臺中分院。
                              書記官  賴淵瀛
中　　華　　民　　國　　96　　年　　8 　　月　　30　　日
 附表：
┌──┬─────────┬────┬──────────┐
│編號│扣 押 物 品 名 稱 │單位數量│卷　　證　　所　　在│
├──┼─────────┼────┼──────────┤
│ １ │活動扳手          │1支     │96年度偵字第3158號  │
├──┼─────────┼────┼──────────┤
│ ２ │開口扳手          │1支     │同上                │
├──┼─────────┼────┼──────────┤
│ ３ │梅花扳手          │1支     │同上                │
├──┼─────────┼────┼──────────┤
│ ４ │螺絲起子          │2支     │同上                │
├──┼─────────┼────┼──────────┤
│ ５ │棉質手套          │1個     │同上                │
├──┼─────────┼────┼──────────┤
│ ６ │機車鑰匙          │1支     │96年度偵字第3173號  │
├──┼─────────┼────┼──────────┤
│ ７ │十字型螺絲起子    │1支     │96年度偵字第12933號 │
└──┴─────────┴────┴──────────┘
